臺灣臺中地方法院刑事判決　　　　　　　　　　　　九十三年度易字第一八三號
　　公　訴　人　臺灣臺中地方法院檢察署檢察官
　　被　　　告　丙○○
右列被告因竊盜案件，經檢察官提起公訴（九十三年度偵緝字第九七九號）及移
辦（九十三年度偵字第一八一九五號），本院合議庭裁定由受命法官獨任進行簡式審
判程序，判決如左：
    主  文
丙○○共同連續竊盜，累犯，處有期徒刑陸月，如易科罰金，以參佰元折算壹日。
扣案之鑰匙壹支沒收。
    事  實
一、丙○○曾因麻醉藥品管理條例、肅清煙毒條例及槍砲彈藥刀械管制條例案件，經
    本院及台灣高等法院台中分院分別判處有期徒刑四月、三年二月及八月，定其應
    執行刑為有期徒刑三年十月，於民國八十八年三月十六日假釋，後假釋經撤銷，
    應執行殘刑一年十月五日；又因毒品危害防制條例案件，經本院判處有期徒刑十
    月及四月，應執行有期徒刑一年，與上開殘刑接續執行，至九十二年五月五日縮
    短刑期執行完畢。仍不知悔改，復意圖為自己不法之所有，基於概括之犯意，先
    單獨於九十三年一月五日三時許，在台中縣潭子鄉○○路一九０巷五十號前，以
    自備之鑰匙，竊取郭鳳蓮所有由甲○○使用之ＴＢＳ－五二三號輕型機車一輛，
    得手後於同日八時三十分許，騎至台中縣潭子鄉○○路旁，交予知情之邱西寮使
    用（邱西寮收受贓物部分業經本院以九十三年度豐簡字第二九三號判處有期徒刑
    三月）。嗣於同日九時五十分許，邱西寮騎乘該ＴＢＳ－五二三號機車後載丙○
    ○行經台中縣豐原市○○街六十巷十一號前，為警欄檢查獲，並扣得丙○○所有
    鑰匙一支（丙○○趁隙逃逸）。丙○○另與綽號「小武」之不詳姓名成年男子基
    於犯意之聯絡，連續於九十三年十月十五日十二時三十一分許及同日十二時三十
    七分許，由「小武」騎乘ＡＭＱ－一０一號機車後載丙○○，至台中縣豐原市○
    ○路一九二巷六三之十號前騎樓地，共同竊取乙○○所有之床頭鐵蓋一袋（共約
    一千個，重二十一公斤）及油管快速接頭三袋（共約一千三百個，重九十三公斤
    ），得手後分別載往台中縣豐原市○○路○段四一三號鎂資源回收場及同市○村
    路二六二之四號金利昇廢五金回收場，以新台幣（下同）一百二十七元及六百五
    十七元之價格，售予不知情之莊獻勳及徐玉明。
二、案經台中市警察局第二分局及台中縣警察局豐原分局報請台灣台中地方法院檢察
    署檢察官偵查起訴及移送併辦。
    理  由
一、本件被告丙○○所犯係死刑、無期徒刑、最輕本刑為三年以上有期徒刑以外之罪
    ，其於準備程序中就被訴事實為有罪之陳述，經告知簡式審判程序之旨，並聽取
    公訴人及被告之意見後，本院合議庭認為適宜而裁定由受命法官獨任進行簡式審
    判程序，先予敘明。
二、右揭犯罪事實，業據被告丙○○坦承不諱，核與被害人甲○○、乙○○及證人邱
    西寮、莊獻勳、徐玉明分別於警訊、偵查中指述之情節相符，並有鑰匙一支扣案
    ，及贓證物認領保管單三份、車籍作業系統查詢認可資料一份、照片多張附卷可
    稽，事證明確，被告犯行已堪認定。
二、核被告所為，係犯刑法第三百二十條第一項之竊盜罪。被告竊取被害人乙○○所
    有床頭鐵蓋及油管快速接頭部分，與綽號「小武」之不詳姓名成年男子有犯意聯
    絡及行為分擔，為共同正犯。又被告先後三次竊盜犯行，時間緊接，犯罪構成要
    件相同，顯係基於概括之犯意反覆為之，為連續犯，應依刑法第五十六條規定論
    以一罪，並加重其刑（檢察官移送併辦即被告竊取被害人乙○○所有床頭鐵蓋及
    油管快速接頭犯行，與起訴部分有連續犯之裁判上一罪關係，已為起訴效力所及
    ，本院應併予審究）。再被告曾因麻醉藥品管理條例、肅清煙毒條例及槍砲彈藥
    刀械管制條例案件，經本院及台灣高等法院台中分院分別判處有期徒刑四月、三
    年二月及八月，定其應執行刑為有期徒刑三年十月，於八十八年三月十六日假釋
    ，後假釋經撤銷，應執行殘刑一年十月五日；又因毒品危害防制條例案件，經本
    院判處有期徒刑十月及四月，應執行有期徒刑一年，與上開殘刑接續執行，至九
    十二年五月五日縮短刑期執行完畢，有台灣台中地方法院檢察署刑案資料查註紀
    錄表及台灣高等法院被告全國前案紀錄表、出入監資料在卷足憑，五年以內再犯
    有期徒刑以上之本罪，為累犯，應依法遞加其刑。爰審酌被告已有麻醉藥品管理
    條例、肅清煙毒條例、槍砲彈藥刀械管制條例、毒品危害防制條例等前科，仍不
    知悔改，又連續竊盜，危害社會治安，事後坦承上情，態度尚佳，及其犯罪動機
    、目的、手段、所生損害等一切情狀，處以如主文所示之刑，並諭知易科罰金之
    折算標準。扣案之鑰匙一支，為被告所有，供犯罪所用之物，應依刑法第三十八
    條第一項第二款宣告沒收。
據上論斷，應依刑事訴訟法第二百七十三條之一第一項、第二百九十九條第一項前段
，刑法第二十八條、第五十六條、第三百二十條第一項、第四十七條、第四十一條第
一項前段、第三十八條第一項第二款，罰金罰鍰提高標準條例第一條前段、第二條，
判決如主文。
中      華      民      國    九十三    年    十一    月      二十二    日
                              臺灣臺中地方法院刑事第八庭
                                      法  官  鍾  堯  航
右正本證明與原本無異。
如不服本判決，應於送達後十日內向本院提出上訴狀（須附繕本），上訴於台灣高等
法院台中分院。
                                      書記官
中      華      民      國    九十三    年    十一    月      二十二    日
附錄論罪科刑法條
刑法第三百二十條第一項：
意圖為自己或第三人不法之所有，而竊取他人之動產者，為竊盜罪，處五年以下有期
徒刑、拘役或五百元以下罰金。
